【裁判字號】    96,聲,1769
【裁判日期】    970131
【裁判案由】    返還提存物
【裁判全文】
臺灣桃園地方法院民事裁定              96年度聲字第1769號
聲  請  人  福利國大廈管理委員會
法定代理人  甲○○
相  對  人  圓泰建設股份有限公司
法定代理人  乙○○
上列當事人間返還提存物事件，本院裁定如下：
    主  文
本院九十五年度存字第四五七七號提存事件聲請人所提存之擔保
金新台幣壹拾參萬元，准予返還。
聲請程序費用由相對人負擔。
    理  由
一、按訴訟終結後，法院依供擔保人之聲請，通知受擔保利益人
    於一定期間內行使權利並向法院為行使權利之證明而未證明
    者，法院應依供擔保人之聲請，以裁定命返還其提存物，民
    事訴訟法第104 條第1 項第3 款後段定有明文。另依同法第
    106 條前段，前開規定，於其他依法令供訴訟上之擔保者準
    用之。又所謂訴訟終結，固應從廣義解釋，包括撤銷假扣押
    或假處分裁定及執行程序終結在內。惟強制執行法第132 條
    已於民國85年10月9 日修正增列第3 項規定債權人收受假扣
    押或假處分裁定後已逾30日者不得聲請執行。故假扣押或假
    處分之供擔保人，於法院撤銷假扣押或假處分之執行後，如
    該假扣押或假處分裁定已逾上開30日期間而不得聲請執行時
    ，自不因供擔保人未聲請撤銷假扣押或假處分裁定，而影響
    其依民事訴訟法第106 條準用同法第104 條第1 項第3 款規
    定行使定期催告及返還擔保物之權利，最高法院88年度台抗
    字第682 號裁定意旨參照。
二、聲請意旨略以：聲請人因與相對人間給付管理費事件，前經
    本院裁定准其供擔保後得為假扣押，嗣其依法向本院提存擔
    保金新台幣13萬元後，聲請本院就相對人之財產假扣押執行
    在案。茲因聲請人已於訴訟終結後，聲請本院限期通知受擔
    保利益人即相對人行使權利而其未行使，爰依法聲請返還上
    開擔保金等語，並提出本院96年8 月13日桃院木執95年執全
    金字第3880號囑託塗銷查封登記書、95年度存字第4577號提
    存書、96年9 月5 日桃院木民貞96年度聲字第1436號通知行
    使權利函等影本、相對人公司變更登記事項卡抄本及其法定
    代理人之戶籍謄本各1 件為證。
三、聲請人主張上揭事實，除據其提出前開證據外，並經本院依
    職權調閱本院95年度裁全字第7094號假扣押裁定、上開假扣
    押執行、擔保提存及通知行使權利事件等卷證，並向本院民
    事庭、簡易庭及非訟中心分案室，查詢無訛，此有上述卷證
    及本院民事紀錄科查詢表2 紙附卷可憑，堪信其主張為真正
    。本院審酌前開通知行使權利函送達相對人時，上開假扣押
    裁定縱然未經撤銷，惟於本院撤銷上述假扣押之執行後，聲
    請人收受該假扣押裁定已逾30日，揆諸前述說明，其已不得
    再依該假扣押裁定聲請執行，是相對人若有損害業已告確定
    ，將來無繼續受損之虞。從而，聲請人之聲請，核無不合，
    應予准許。
四、依民事訴訟法第106 條前段、第104 條第1 項第3 款後段、
    第95條、第78條，裁定如主文。
中    華    民    國    97    年    1     月    31    日
                  民事第二庭  法  官  張金柱
以上正本係照原本作成。
如不服本裁定應於送達後10日內向本院提出抗告狀，並應繳納抗
告裁判費新台幣1,000 元。
中    華    民    國    97    年    1     月    31    日
                              書記官  黃珮娟


司法院資訊處製作；財團法人民間司法改革基金會備份。
